臺灣彰化地方法院民事裁定
111年度監宣字第513號
聲  請  人  黃啓長  

受  監  護
宣  告  人  黃金玉  

關  係  人  黃素賞  



            黃聰勤  
            朱黃媚  
上列聲請人聲請改定監護人事件，本院裁定如下：
    主  文
聲請駁回。
聲請程序費用由聲請人負擔。
    理  由
一、聲請意旨略以：受監護宣告人黃金玉前經本院108年度監宣
    字第196號裁定選任關係人黃素賞為監護人之一，因關係人
    黃素賞有如附件所示原因，故不適任監護人，爰依法請求撤
    銷本院108年度監宣字第196號裁定選任關係人黃素賞為監護
    人之部分。
二、關係人黃素賞表示：關於共有物的分割只是意見表示，不能
    作為改定監護事由。
三、關係人黃聰勤表示：希望關係人黃素賞繼續擔任監護人，關
    係人黃素賞並無不適任之情況。
四、關係人朱黃媚表示：希望關係人黃素賞繼續擔任監護人，受
    監護宣告人黃金玉之醫療、用藥、居服員都是關係人黃素賞
    在連絡，關係人黃素賞將受監護宣告人黃金玉照顧得很好。
五、按有事實足認監護人不符受監護人之最佳利益，或有顯不適
    任之情事者，法院得依受監護人、四親等內之親屬、檢察官
    、主管機關或其他利害關係人之聲請，改定適當之監護人，
    不受民法第1094條第1項規定之限制，民法第1106條之1第1
    項定有明文，此規定於成年人之監護準用之，同法第1113條
    亦有明示。是以法院改定受監護宣告之人之監護人，自應以
    受選任之監護人於擔任監護人後有不利受監護宣告之人之情
    事，始有請求法院改定之必要。
六、經查，受監護宣告人黃金玉前經本院108年度監宣字第196號
    裁定選任聲請人、關係人黃素賞、黃聰勤共同為監護人等情
    ，經本院調取本院108年度監宣字第196號卷宗，核閱無誤。
    又聲請人主張之事實，乃針對受監護宣告人黃金玉之分割共
    有物判決內容表示不服，及關係人黃素賞未配合聲請人提出
    再審，而認關係人黃素賞不適任監護人乙職。惟此乃每個人
    對於上開分割共有物判決結果認知之差異，雖聲請人認為上
    開分割共有物判決結果有害於受監護宣告人黃金玉，但不代
    表每個監護人必須採取與聲請人相同之觀點及看法，而必須
    配合聲請人提出再審。又據關係人朱黃媚、黃聰勤均表示關
    係人黃素賞再照護受監護宣告人部分，並無不適任之情事。
    綜上所述，本件並無事實足認關係人黃素賞有不適任監護人
    、或關係人黃素賞擔任監護人不符受監護宣告人黃金玉利益
    之情形，尚無改定監護人之必要。從而，聲請人請求改定監
    護人，於法未合，應予駁回。
七、依家事事件法第164條第3項，裁定如主文。
中　　華　　民　　國　　111 　年　　12　　月　   9　　日
                  家事法庭  法　官　陳明照
以上正本係照原本作成。　　　　　　　　　
如對本裁定抗告，須於裁定送達後10日之不變期間內，向本院提
出抗告狀，並繳納抗告費新臺幣1,000元。
中　　華　　民　　國　　111 　年　　12　　月　　9 　　日
                            書記官  吳曉玟
附件：